臺灣桃園地方法院刑事判決　　　　　　　96年度訴緝字第97號
公　訴　人　台灣桃園地方法院檢察署檢察官
被　　　告　丁○○
上列被告因詐欺案件，經檢察官提起公訴（96年度偵字第1062號
、第1473號），本院判決如下︰
    主  文
丁○○無罪。
    理  由
一、公訴意旨略以：被告丁○○於民國九十五年三月間至同年六
    月二十日止，加入同案被告丙○○（已由本院另行判決）綽
    號「輝哥」所組成之「輝哥車手集團」，同案被告乙○○（
    已由本院另行判決）則為該「車手集團」之副手，而旗下「
    車手」另有同案被告黃詔鈞、楊玄福、郭嘉豪、李明俊、王
    世強（均已由本院另行判決）、少年李００、劉００、陳０
    ０等人，平常即以桃園縣龜山鄉○○路二四六號之「皇后檳
    榔攤」為聯絡處，丙○○等車手集團成員與姓名年籍均不詳
    綽號「小胡」、「小劉」、「彈珠」、「阿龍」、「阿東」
    、「太子」、「七星」、「大衛」等成年男子所屬大陸詐騙
    集團，共組詐欺集團，利用大陸沿海地區可接收台灣地區行
    動電話訊號之特性，在大陸地區福建省廈門市沿海地區裝置
    電信設備，由不詳之成員隨機撥打或傳送簡訊予台灣地區之
    不特定民眾，佯稱中獎、網路援交、網路交友、網路購物、
    色情應召、退費等不實之訊息，致接受訊息之人誤信為真，
    與之連繫、對話，並要求對方至附近金融機構之提款機，按
    其指示操作或將交易金額匯入指定帳戶內；而「小胡」、「
    小劉」等大陸詐騙集團則負責將在台灣地區所收購金融帳戶
    存摺、提款卡寄回台灣桃園南崁交流道之「空軍一號」貨運
    站，由丙○○、乙○○等指示被告丁○○等人前往該站提領
    人頭帳戶之存簿、提款卡等物，再由被告丁○○等人依丙○○等之指示前往各提款機試卡，而提供丙○○所屬「車手集
    團」使用，再由乙○○、黃詔鈞、楊玄福、郭嘉豪、李明俊
    、王世強、少年李００、劉００、陳００等人持特定提款卡
    ，依大陸詐騙集團之指示，至各地金融機構之金融櫃員機提
    領前揭詐得之款項，除留存提領金額之百分之五至百分之八
    作為車手集團之報酬外，其餘部分再依大陸詐騙集團指示轉
    匯入指定之帳戶，由其他不詳成員朋分，以此方式自民國九
    十四年八月間起，連續詐欺如附表一、二所示之被害人。嗣
    於九十五年七月二十四日經台灣桃園地方法院檢察署檢察官
    指揮內政部警政署刑事警察局及台北縣政府警察局樹林分局
    警員，分別在桃園縣桃園市○○路一０四巷三五號等處執行
    搜索及查獲丙○○等人，因認被告丁○○涉犯修正前刑法第
    三百四十條之常業詐欺罪嫌云云。
二、按犯罪事實應依證據認定之，無證據不得認定犯罪事實；不
    能證明被告犯罪者，應諭知無罪之判決，刑事訴訟法第一百
    五十四條第二項、第三百零一條第一項分別定有明文。又按
    無證據能力、未經合法調查之證據，不得作為判斷之依據，
    同法第一百五十五條第二項復有規定。而如未能發現相當證
    據，或證據不足以證明，自不能以推測或擬制之方法，以為
    裁判基礎；認定犯罪事實所憑之證據，無論為直接證據或間
    接證據，其為訴訟上之證明，須於通常一般之人均不致於有
    所懷疑，而得確信其為真實之程度者，始得據之為有罪之認
    定，最高法院分別著有四十年台上字第八六號判例意旨、七
    十六年台上字第四九八六號判例要旨可資參照。
三、本件公訴人認被告丁○○涉有前開犯嫌，無非以被告丁○○
    供述及同案被告丙○○、乙○○、黃詔鈞證述被告丁○○有
    替車手集團進行試卡之工作等證據作為主要論據。訊據被告
    丁○○堅詞否認有何常業詐欺之犯行，辯稱僅係受僱於丙○○在檳榔攤工作，並不知丙○○等係在從事詐欺行為等語。
    經查：
  (一)被告丁○○供稱係自九十五年三、四月間開始在被告丙○○
    所經營之檳榔攤工作，做到六月初領薪水時，並於九十五年
    六月二十一日入伍等情（見九十六年度偵字第一四七三號偵
    查卷第三頁、本院審判筆錄第六、五一頁），核與證人即同
    案被告丙○○證稱被告丁○○係自九十五年三、四月間開始
    工作，做到入伍前二、三週至一個月左右，而檳榔攤於六月
    係於五日發薪等語相符（見本院審判筆錄第七至九頁），又
    依卷附之個人兵籍資料查詢結果單顯示（見本院卷），被告
    丁○○確係於九十五年六月二十一日入伍，證人即同案被告
    乙○○雖證稱被告丁○○係一直做到入伍之前，然依常情而
    言，一般人於入伍前為就入伍預作準備，多不會做至入伍前
    方辭去工作，而會提前辭去工作，是應以被告丁○○之供述
    及證人丙○○之證述較為可採，故被告在檳榔攤工作之時間
    係自九十五年三、四月間起至九十五年六月五日止，洵堪認
    定。
  (二)被告丁○○固坦承有幫同案被告丙○○、乙○○至台灣桃園
    南崁交流道之「空軍一號」貨運站領取大陸詐欺集團所寄之
    包裹，並測試包裹內之金融卡功能等情，然依卷內資料顯示
    ，檢察官所起訴大陸詐欺集團為詐欺行為之時間，最早係於
    於九十五年六月十六日對被害人甲○○為詐欺行為（附表二
    編號八），依前所述，被告係於九十五年六月五日即離開未
    再受同案被告丙○○之僱用，且亦無證據證明被告丁○○先
    前所幫車手集團測試之金融卡有用於如附表一、二所示之詐
    欺行為之領款上，故並無證據足證被告丁○○就如附表一、
    二所示之詐欺行為有何犯意之聯絡及行為之分擔。
  (三)綜上，證人丙○○、乙○○、黃詔鈞之證述及被告丁○○之
    供述並無從證明被告於離開同案被告丙○○之集團後，就該
    集團之詐欺犯行仍有犯意之聯絡及行為之分擔，亦無從證明
    被告丁○○先前所幫車手集團測試之金融卡有用於如附表一
    、二所示之詐欺行為之領款上，此外亦無其他事證足以證明
    被告有共同詐欺之犯罪事實。是本件公訴所據之事證自有未
    足。從而，揆以首揭說明意旨，應為被告無罪之諭知，以昭
    公允。
據上論斷，應依刑事訴訟法第三百零一條第一項，判決如主文。
本案經檢察官姚重珍到庭執行職務。
中　　華　　民　　國　　96　　年　　7 　　月　　11　　日
                  刑事第一庭審判長法　官　曾淑華
                                  法  官  朱美璘
                                  法  官  王耀興
以上正本證明與原本無異。
如不服本判決書應於送達後10日內向本院提出上訴狀。
                                  書記官  劉晨輝
中　　華　　民　　國　　96　　年　　7 　　月　　12　　日
